臺灣臺北地方法院民事裁定
110年度勞執字第148號
聲  請  人  蔡文勝  



相  對  人  京華管理顧問有限公司

法定代理人  黃玉淇  
上列聲請人聲請勞資爭議執行裁定事件，本院裁定如下：
    主  文
一、民國110年8月9日中華民國勞資關係服務協會勞資爭議調解
    紀錄之調解結果，關於「相對人應於民國110年10月10日匯
    新臺幣1萬元至聲請人原薪資帳戶」之調解內容，准予強制
    執行。
二、其餘聲請駁回。
三、聲請程序費用由相對人負擔。
    理  由
一、聲請意旨略以：兩造間因給付資遣費等勞資爭議，於民國11
    0年8月9日經中華民國勞資關係服務協會調解成立。詎相對
    人竟未履行調解內容第1項所載於110年10月10日應匯款新臺
    幣（下同）1萬元至聲請人原薪資帳戶，以及第2項所載違反
    前述規定的定額賠償3萬元，爰依勞資爭議處理法第59條第1
    項規定，聲請裁定准予強制執行等語。
二、按勞資爭議經調解成立或仲裁者，依其內容當事人一方負私
    法上給付之義務，而不履行其義務時，他方當事人得向該管
    法院聲請裁定強制執行並暫免繳裁判費，勞資爭議處理法第
    59條第1項前段定有明文。
三、經查：
　㈠聲請人主張兩造經勞資爭議調解成立上開內容，且相對人迄
    今並未給付應於110年10月10日匯款之1萬元等情，業據其提
    出中華民國勞資關係服務協會勞資爭議調解紀錄、存摺封面
    暨內頁明細為證，則聲請人以相對人未依上開調解內容履行
    其義務，據以聲請裁定強制執行如主文第1項所示內容，經
    核與首揭規定並無不合，復查無勞資爭議處理法第60條各款
    所定不應准許強制執行聲請之情形，應予准許。
　㈡至聲請人主張本件相對人應給付調解內容第2項所載違反前述
    規定的定額賠償3萬元乙節，查本件調解內容為：「⒈勞資雙
    方同意就本案爭議事項以新臺幣2萬元整達成和解；資方應
    於110年9月10日及10月10日各匯1萬元到勞方原薪資帳戶…。
    ⒉本案調解成立，雙方同意就本爭議及勞動契約存續期間所
    衍生之一切請求，雙方同意拋棄，不再對他方為任何民事請
    求、訴訟與刑事告發、告訴、自訴等，亦不得為任何行政上
    之申訴、檢舉、訴訟等（以上如有已進行者，提起之一方應
    於和解日起3日內，負責撤回），任一方若違反前述規定願
    賠償對方3萬元。…」，則依該調解內容，違約金係針對雙方
    違反第2項而再提起民事請求、訴訟、刑事告發、告訴、自
    訴、行政上之申訴、檢舉、訴訟（或已進行者未於3日內撤
    回）等情形，並不包含相對人就調解金額給付遲延之狀況，
    故聲請人以相對人遲延給付而請求就上開賠償違約金事項強
    制執行，尚無所據，應予駁回。
四、依勞資爭議處理法第59條，非訟事件法第21條第2項，民事
    訴法第95條、第79條，裁定如主文。
中　　華　　民　　國　　110 　年　　10　　月　　18  　日
                      勞動法庭法　官  　梁夢迪
以上正本係照原本作成。
如不服本裁定應於送達後10日內向本院提出抗告狀，並繳納抗告
費新臺幣1,000元。
中　　華　　民　　國　　110 　年　　10　　月　　18　　日
                              書記官 　 石勝尹